【裁判字號】    95,毒抗,105
【裁判日期】    950901
【裁判案由】    聲請觀察勒戒
【裁判全文】
臺灣高等法院高雄分院刑事裁定         95年度毒抗字第105號
抗  告  人
即  被  告  甲○○
上列抗告人因聲請觀察勒戒案件，不服臺灣高雄地方法院中華民
國95年7 月5 日裁定（95年度毒聲字第1179號），提起抗告，本
院裁定如下：
    主  文
抗告駁回。
    理  由
一、本件抗告意旨略以：（一）抗告人自91年2 月7 日假釋後，
    在保護管束期間，每月均向臺灣高雄地方法院檢察署觀護人
    室報到並採尿，報到時間均事先預定，抗告人豈有故意於報
    到前施用毒品而不迴避之理？（二）抗告人尿液之檢驗機構
    台灣檢驗科技股份有限公司，係以一般較不精密之檢驗方法
    為檢驗，曾將偽陽性認定為陽性，為求慎重，應將抗告人剩
    餘尿液送高雄醫學院附設中和紀念醫院，以最精密之檢驗方
    法為複驗，以免冤抑。為此請求請求撤銷原裁定云云。
二、經查：抗告人之尿液送請台灣檢驗科技股份有限公司檢驗，
    該公司初步以酵素免疫法檢驗，再以氣相層析質譜儀法（GC
    /MS） 確認檢驗，檢出抗告人尿液確呈甲基安非他命陽性反
    應，有該公司95年5 月23日編號KＺ00000000000 號濫用藥物
    尿液檢驗報告1 紙附卷可憑。目前國內常用的檢驗方法計有
    免疫學分析法、TOXI-LAB（毒物層析法）、GC（氣體色層分
    析法）、GC/MS （氣相層析質譜儀分析法），依各實驗單位
    設備不同，選用方法而有不同，其精密度依次為GC/MS 優於
    GC優於TOXI -LAB ，此有高雄醫學大學附設中和紀念醫院83
    年6 月14日函覆臺灣高雄地方法院83年5 月9 日高仁刑公股
    字第9680號函可資參照。再者，所謂「氣相層析質譜儀」包
    括「氣相層析儀」及「質譜儀」二部分，在「氣相層析儀」
    部分，其方法為將物質氣化後，再經分析管分離，由於各種
    物質之沸點及對管柱之吸附力不同，在經過檢測器（detect
    or）測定後，表現出不同的滯留時間（retension time），
    利用滯留時間來判定是何種物質；而「質譜儀」部分為檢測
    器，能將物質撞擊成碎片，記錄其質譜圖，因每個化合物之
    鍵結能力不同，故不同之物質會有其特定之質譜圖，因此在
    物質之判斷上有若指紋鑑定，因此，理論上如果扣除人為因
    素（例如檢體之間的污染）不予列計者，氣相層析質譜儀之
    精確度接近百分之百，復有行政院退輔會榮民總醫院83年3
    月3 日函覆澎湖地方法院（83）北總內字第185 號函堪以佐
    證。則本案抗告人之尿液業經台灣檢驗科技股份有限公司以
    目前國內最精密之GC/MS （氣相層析質譜儀分析法）檢驗，
    確呈甲基安非他命陽性反應，依前開函示說明精確度接近百
    分之百，是應無偽陽性之可能。
三、原裁定以抗告人經採尿送驗結果，確呈甲基安非他命陽性反
    應，而認定抗告人有施用第二級毒品甲基安非他命之犯行，
    依毒品危害防制條例第20條第1 項、觀察勒戒處分執行條例
    第3 條第1 項，裁定抗告人施用第二級毒品，應送勒戒處所
    觀察、勒戒，期間不得逾貳月等語，經核並無不合。抗告人
    之抗告為無理由，應予駁回。
五、據上論結，應依刑事訴訟法第412 條，裁定如主文。
中    華    民    國    95    年    9     月     1    日
            刑事第五庭  審判長法  官  曾永宗
                              法  官  任森銓
                              法  官  陳  箐
以上正本證明與原本無異。
不得再抗告。
中    華    民    國    95    年    9     月     1    日
                              書記官  魏文常


司法院資訊處製作；財團法人民間司法改革基金會備份。
